【裁判字號】    89,訴,443
【裁判日期】    900110
【裁判案由】    重傷害
【裁判全文】
臺灣屏東地方法院刑事判決                          八十九年度訴字第四四三號
    公  訴  人  臺灣屏東地方法院檢察署檢察官
    被      告  乙○○
    指定辯護人  本院公設辯護人  丙○○
右列被告因重傷害案件，經檢察官提起公訴（八十九年度偵字第三二七五號），本院
判決如左︰
    主  文
乙○○傷害人之身體，因而致人於重傷，累犯，處有期徒刑參年捌月。
    事  實
一、乙○○前於民國七十八年間因違反麻醉藥品管理條例案件，經本院判處有期徒刑
    七年四月確定，八十二年九月三日假釋出監，未經撤銷假釋其刑期於八十五年九
    月十五日屆滿，以已執行論，仍不知悔改。其於八十九年三月二十五日下午六時
    十分許，在屏東縣長治鄉○○路義勇公廟前某檳榔攤與友人甲○○等人飲酒聊天
    ，席間乙○○因故與人爭執，甲○○出面調解，乙○○因認甲○○維護他人且口
    氣不好，乃基於普通傷害之犯意，持玻璃製之啤酒瓶敲破後，以該破酒瓶尖處朝
    甲○○頭、臉及腹部等部位攻擊，甲○○閃躲不及，致受有前額、右眉弓、右眼
    角多處割傷、腹部挫傷、左前臂裂傷併肌肉斷裂3×2公分、右耳斷裂、腦震盪、
    右眼前房出血及結膜下出血之傷害，經送醫急救後，右眼因外傷併眼內出血已無
    光覺，視力小於○．○一之全盲狀態，無法矯正，而受有毀敗一目視能之重傷害
    。
二、案經甲○○訴由屏東縣警察局屏東分局報告臺灣屏東地方法院檢察署檢察官偵查
    起訴。
    理  由
一、右揭事實，業據被告乙○○坦承不諱，核與告訴人甲○○指訴之情節相符，復有
    診斷證明書三紙在卷可證。而告訴人因右眼外傷併眼內出血之傷害，致右眼視力
    無光覺，小於○．○一全盲，無法恢復之事實，有長庚紀念醫院診斷證明書二紙
    在卷可佐。再按使人受重傷與普通傷害之區別，應以行為人於加害時有無使人受
    重傷之故意為斷，至於被害人受傷之部位及加害人所用之兇器，有時雖可作為認
    定有無重傷故意之心證，究不能據為絕對之標準。最高法院七十六年度台上字第
    一三四四號判決可資參照。查告訴人因遭被告持破酒瓶攻擊成傷，並發生重傷害
    之結果，縱客觀上，被告有預見可能發生重傷之結果，惟仍與主觀上有預見之情
    形不同，且被告與告訴人係朋友關係，本案起因被告認告訴人維護外人所致，雙
    方並無深仇大恨，衡情被告亦無置告訴人於重傷害之必要，核以上揭說明，自不
    能僅以告訴人受傷之部位及被告所用之兇器，遽令被告負重傷害之責，是被告即
    僅出於傷害之犯意，致告訴人受有毀敗一目視能之重傷至明，而被告所犯傷害與
    所致告訴人重傷害之結果間並有相當因果關係。罪證明確，被告犯行堪以認定。
二、核被告所為，係犯刑法第二百七十七條第二項後段之傷害致重傷罪，公訴意旨略
    漏未斟酌上揭事證，而認被告係犯同法第二百七十八條第一項之重傷罪，尚有未
    洽，惟其基本事實同一，本院自應予審理，並變更起訴法條。被告曾因違反麻醉
    藥品管理條例，經本院判處有期徒刑七年四月確定，於八十二年九月三日假釋，
    未經撤銷假釋，其刑期至八十五年九月十五日屆滿，以已執行論，有臺灣高等法
    院被告全國前案紀錄表在卷可按，其受有期徒刑之執行完畢，五年以內再犯有期
    徒刑以上刑之罪，為累犯，依法加重其刑。爰審酌被告之品性、犯罪動機、手段
    、智識程度、犯罪所生之損害至鉅，尚未與告訴人達成民事和解及犯後坦認犯行
    ，態度尚可等一切情狀，量處如主文所示之刑，以資儆懲。
據上論斷，應依刑事訴訟法第二百九十九條第一項前段、第三百條、刑法第二百七十
七條第二項、第四十七條，判決如主文。
本案經檢察官許英輝到庭執行職務。
中      華      民      國      九十     年      一     月      十      日
                                      臺灣屏東地方法院刑事第二庭
                                                 法  官  林昌義
右正本證明與原本無異。
對於本判決如有不服應於收受送達後十日內向本院提出上訴書狀上訴於台灣高等法院
高雄分院並按他造當事人之人數附具繕本。
                                                 書記官  丁廣飛
中      華      民      國      九十     年      一     月      十      日
附錄本判決論罪之法條：
刑法第二百七十七條
傷害人之身體或健康者，處三年以下有期徒刑、拘役或一千元以下罰金。
犯前項之罪因而致人於死者，處無期徒刑或七年以上有期徒刑；致重傷者，處三年以
上十年以下有期徒刑。


司法院資訊處製作；財團法人民間司法改革基金會備份。
